MARÍA MICAELA CARABAJAL

FRONT END DEVELOPER TRAINEE / JUNIOR

Me considero una persona seria, responsable y organizada. Soy capaz de adaptarme a cualquier circunstancia y a dar lo mejor de mí, así mismo, trabajar en un equipo si así se requiere. Actualmente, me manejo bien con el Front-End, ya que es lo que estoy estudiando de forma autodidacta. Tengo ganas de trabajar en una empresa IT donde pueda crecer profesionalmente, poder seguir aprendiendo y adquirir experiencia porque es lo que me interesa y me apasiona.

EXPERIENCIA

Desarrolladora FrontEnd en TOBS

Noviembre 2020 - Enero 2021

Soporte y desarrollo evolutivo

- Mantenimiento de desarrollo FrontEnd en el área de ecommerce utilizando la plataforma VTEX.
- Comunicación directa con clientes para mantenerlos al tanto sobre el avance de lo que solicitaban.
- Utilización de métología agiles.

Desarrollo de página estática para un emprendimiento.

Febrero 2020 - Abril 2020

- Lenguajes utilizados : HTML, CSS, PHP.
- Frameworks : Bootstrap, Vue.Js.
- Base de datos :
- Servidor: Xampp con PhpMyAdmin.

CURSOS

Desarrollo web: Intermedio. Feb-Abril 2020

Realizado con Calyx.

Diseño web : Básico. Enero 2020

Realizado en Nueva Escuela.

Mayo 2020 Curso de python con RPA

Realizando con Calyx.

Curso de inglés Ago - Oct 2020

Realizando con Polotic

IDIOMAS

Español: Nativo. Inglés: Básico.

INTERESES

- Leer.
- Correr.
- Viajar.
- Pendiente a las nuevas tecnologías.



CONTACTO



\(\(\(\) \) (+54) 11 4445-1033



mariamicaelacarabajal@ho tmail.com



ไ้โก็ Maria Micaela Carabajal



MicaCarabajal

DATOS PERSONALES

Fecha de nacimiento: 19/06/2000.

Edad: 20 años.

D.N.I: 42625579.

Dirección: Wilde. Avellaneda.

C.P: 1875.

EDUCACIÓN

2012 - 2017

Instituto San José

Bachiller en economía y administtración.

2021 - En curso

Universidad Nacional de Quilmes

Técnicatura en programación.

SKILLS

- HTML: Intermedio.
- CSS: Intermedio.
- JavaScript : Básico.
- C : Básico.
- SQL : Básico.
- Bootstrap: Intermedio.
- Git : Básico.
- VTEX: Básico.